ACORDAO-COMPLETO-2346885

ACÓRDÃO DE RELAÇÃO

ACÓRDÃO DE RELAÇÃO 1634/2019 ATA 6/2019 - SEGUNDA CÂMARA

Acórdão 1634/2019-TCU-Segunda Câmara
Considerando que os presentes autos tratam de representação autuada a partir do recebimento do inteiro teor do Processo n° 13387-15 enviado pelo Tribunal de Contas dos Municípios do Estado da Bahia – TCM-BA, em face da apreciação de denúncia sobre possível uso indevido de veículo de transporte escolar do Município de São Félix – BA, diante da eventual utilização irregular de recurso federal no âmbito do Programa Nacional de Apoio ao Transporte do Escolar – PNATE;
Considerando que, no referido Processo n° 13387-15, o denunciante sustentou que um dos ônibus para o transporte escolar (placa OUJ 3685) teria, em 17/09/2015, transportado pessoas para o evento particular na ilha de Itaparica, apresentando, como material probatório, apenas algumas fotografias;
Considerando que, na aludida denúncia, foi apresentada a diligência junto ao citado município com a constatação de que o ônibus escolar sob a placa OUJ 3685 teria sido adquirido com os recursos provenientes do Fundo Nacional de Desenvolvimento da Educação no âmbito do Programa Caminho da Escola;
Considerando que, conquanto a origem dos recursos possa eventualmente desafia a competência do TCU, a unidade técnica assinalou que: “a simples apresentação isolada de fotografias não se configura como indícios da prática da suposta falha/impropriedade alegada pelo denunciante, por carecer de provas mais robustas e que pudessem sustentar o quanto alegado”;
Considerando, pelo exposto, que a existência de recursos federais na aquisição do ônibus utilizado no transporte irregular não poderia necessariamente ensejar o conhecimento da presente representação, até porque, após a incorporação do veículo ao patrimônio do município, o referido ônibus passaria ao controle do Tribunal de Contas dos Municípios do Estado da Bahia, não tendo a presente representação sido acompanhada de indícios de irregularidade sobre o repasse ou sobre a aplicação dos recursos federais na aquisição do aludido bem público (ônibus) ;
Considerando, assim, que a presente representação não deve ser conhecida pelo TCU, já que não atende aos requisitos de admissibilidade elencados no art. 235 do RITCU;
Os Ministros do Tribunal de Contas da União, reunidos em Sessão de 2ª Câmara, ACORDAM, por unanimidade, com fundamento nos arts. 143, inciso V, alínea “a”, 169, inciso III, 235, parágrafo único, e 237, inciso IV e parágrafo único, do Regimento Interno do TCU, aprovado pela Resolução nº  246, de 2011, em não conhecer da presente representação, por não preencher os requisitos de admissibilidade previstos no art. 235 do RITCU, e prolatar as determinações abaixo indicadas, de acordo com os pareceres emitidos nos autos:
1. Processo TC-Processo 003.535/2019-3 (REPRESENTAÇÃO) 
	1.1. Representante: Tribunal de Contas dos Municípios do Estado da Bahia.
	1.2. Entidade: Município de São Félix – BA.
	1.3. Relator: Ministro-Substituto André Luís de Carvalho.
	1.4. Representante do Ministério Público: não atuou.
	1.5. Unidade Técnica: Secretaria do TCU no Estado da Bahia (Sec-BA) .
	1.6. Representação legal: não há.
	1.7. Determinar que a Sec/BA adote as seguintes medidas: 
	1.7.1.envie a cópia do presente Acórdão, acompanhado do parecer da unidade técnica, ao representante, esclarecendo que, após a incorporação do veículo ao patrimônio do município, o referido ônibus passaria ao controle externo do Tribunal de Contas dos Municípios do Estado da Bahia, cabendo-lhe a adoção das ações de controle sobre o indevido uso do veículo de transporte escolar do Município de São Félix – BA pelo suscitado desvio de finalidade no seu emprego; e
	1.7.2. envie a cópia do presente Acórdão, acompanhada da cópia do parecer da unidade técnica, à pessoa denunciante no Processo n° 13387-15, informando que ela pode reapresentar a aludida denúncia ao TCU, desde que se trate de indícios de irregularidade sobre o repasse ou sobre a aplicação dos recursos federais na aquisição do aludido bem público (ônibus) , nos termos do art. 235 do RITCU, esclarecendo-lhe, também, que, após a incorporação do veículo ao patrimônio do município, o referido ônibus passaria ao controle externo do Tribunal de Contas dos Municípios do Estado da Bahia com a adoção das ações de controle sobre o indevido uso do veículo de transporte escolar do Município de São Félix – BA pelo suscitado desvio de finalidade no seu emprego; e
	1.7.3. arquive os presentes autos.

Segunda Câmara

Município de São Félix - BA.

ANDRÉ DE CARVALHO

não há.

Não atuou.

REPRESENTAÇÃO (REPR)

Secretaria do TCU no Estado da Bahia (Sec-BA).